

# LÊ NGÔ KIM SƯƠNG

Video Editor

#### THÔNG TIN



suongle236@gmail.com



0938 716 500



Phú Nhuận, TP.HCM

#### KỸ NĂNG

- ADOBE PREMIERE
- ADOBE AFTER EFFECT
- ADOBE PHOTOSHOP
- ADOBE ILLUSTRATION
- DAVINCI RESOLVE

### SỞ THÍCH



Du lịch



Xem phim



Nghe nhạc

# GIỚI THIỆU BẢN THÂN

Xin chào, tôi là Sương (tên thường gọi là Shin) mang trong mình rất nhiều nhiệt huyết và khát vọng. Tôi đã từng học các khóa về quay dựng thiết kế tại trung tâm Keyframe Training, có hơn 2 năm kinh nghiệm làm trong lĩnh vực thiết kế, quay dựng, social, giải trí. Mong muốn sẽ ngày càng phát triển bản thân ở lĩnh vực này.



# HỌC VẤN

2013-2017

ĐẠI HỌC KHOA HỌC XÃ HỘI VÀ NHÂN VĂN TP.HCM Khoa Địa Lý học

Chuyên ngành Bản đồ - Viễn Thám - GIS

2017-2018

#### KEYFRAME TRAINING

- Adobe Premiere
- Adobe After Effect
- Adobe IllustrationAdobe Photoshop
- Quay phim
- Nhiếp ảnh



# KINH NGHIỆM LÀM VIỆC

2014-2015

Nhân viên pha chế

Nhân viên pha chế tại chuỗi cửa hàng The Coffee House

2016-2017

Video Editor (Freelancer)

Quay, dựng phóng sự cưới cho các studio và khách lẻ

2017-2018

Social Media - Công ty cổ phần công nghệ phần mềm Đại Việt
Phát triển nội dung giải trí trên các mạng xã hội của công ty ( viết nội
dung, quay dựng, thiết kế hình ảnh ), đạt những clip viral,...
Phụ trách các hoạt động truyền thông nội bô

2/2019

**Multimedia - Bệnh viện thẩm mỹ EMCAS** Thiết kế hình ảnh phục vụ cho MKT Quay, chụp, dựng phim phục vụ cho MKT